Minutes et répertoires du notaire Michel de FELIN, 8 mai 1527 - 1554 (étude III)
Archives nationales
- Minutes de Michel de FELIN, 8 mai 1527 - 1554; MC/ET/III/2 - MC/ET/III/49
  - Minutes. 1533, 17 avril - 1533, 31 octobre, 17 avril 1533 - 31 octobre 1533; MC/ET/III/10; Document détérioré.
    - Marché de peinture pour les orgues de l'église Saint-Martin de Nangis., 6 septembre 1533; MC/ET/III/10
      marché; Nangis (Seine-et-Marne)
    - Déclaration concernant PENTHIN., 11 septembre 1533; MC/ET/III/10
      déclaration; Penthin (M.)
    - Vente concernant Simon HEBERT., 13 septembre 1533; MC/ET/III/10
      acte de vente; Hébert, Simon
    - Vente concernant Collecte LIERE, veuve de Simon HEBERT., 13 septembre 1533; MC/ET/III/10
      acte de vente; Lière, Colette; Hébert, Simon
    - Quittance concernant Perrette RUBY, veuve de Jacques BUYER., 14 septembre 1533; MC/ET/III/10
      quittance; Ruby, Perrette; Buyer, Jacques
    - Marché d'images concernant Guyon Ledoux, maître peintre., 17 septembre 1533; MC/ET/III/10
      marché; Ledoux, Guyon; peintre
    - Marché par Guillaume Langevin, compagnon tailleur d'images à Paris, envers Guyon Ledoulx, maître peintre à Paris, pour la réalisation de 12 douzaines d'images de bois de tilleul de 12 pouces de haut, moyennant 12 livres tournois., 17 septembre 1533; MC/ET/III/10
      marché; Langevin, Guillaume; Ledoux, Guyon; sculpteur; peintre
    - Marché par Guillaume Langevin, compagnon tailleur d'images à Paris, et Guyon Ledoulx, maître peintre à Paris, pour faire 12 douzaines d'images de bois de tilleul de 12 pouces de haut, moyennant 12 livres tournois., 17 septembre 1533; MC/ET/III/10
    - Aveu concernant François de MONTMIRAIL., 24 septembre 1533; MC/ET/III/10
      Montmirail, François de
    - Vente concernant Jean ROUSSEL, praticien., 24 septembre 1533; MC/ET/III/10
      acte de vente; Roussel, Jean; juriste
    - Aveu concernant Loyse de FEUGERAIZ, veuve de François de MONTMIRAIL., 24 septembre 1533; MC/ET/III/10
      Feugerais, Louise de; Montmirail, François de
    - Vente concernant Nicolas PICHERY, sergent à cheval au Châtelet de Paris (le 24-9).- Cession concernant Nicolas PICHERY, sergent à cheval au Châtelet de Paris (le 28-12)., 24 septembre 1533 - 28 décembre 1533; MC/ET/III/10
      acte de vente; cession; Pichery, Nicolas; auxiliaire de justice
    - Bail pour 8 ans par Claude de Mointeternes, sergent à cheval, à Denis Poteau, jardinier, d'une maison sise rue des Quatre-fils-Hémon., 27 septembre 1533; MC/ET/III/10
      bail; Monteternes, Claude de; Poteau, Denis; auxiliaire de justice
    - Bail concernant Denis POTEAU, jardinier., 27 septembre 1533; MC/ET/III/10
      bail; Poteau, Denis; jardinier
    - Bail concernant Claude de MAINTETERNES, sergent à cheval au Châtelet., 27 septembre 1533; MC/ET/III/10
      bail; Mainteternes, Claude; auxiliaire de justice
    - Bail par Pierre REGUIER, vendeur de vins, bourgeois de Paris, pour 3 ans, à Martin AGASSE, jardinier à Paris, d'une maison, grenier, estable, au clos de Célestins, entre la Bastille Saint-Antoine et la tour de Billy, au lieu dit 'Les Guerittes', défense de faire pour un 'jeu de contreboulle' ou autre jeu, verjus, creu en treilles, pommes, poires., 9 octobre 1533; MC/ET/III/10
      bail; Réguier, Pierre; Agasse, Martin; commerçant; jardinier
    - Bail concernant Pierre REGNIER ou RENIER, vendeur de vin., 9 octobre 1533; MC/ET/III/10
    - Bail concernant Martin AGASSE, jardinier., 11 octobre 1533; MC/ET/III/10
      bail; Agasse, Martin; jardinier
    - Accord concernant Pierre DELAIRE, contrôleur des guerres., 11 octobre 1533; MC/ET/III/10
      accord; Delaire, Pierre; contrôleur des guerres (Ancien Régime)
    - Testament de Nicole Gaultier, curé de Collègien-en-Brie., 14 octobre 1533; MC/ET/III/10
      testament; Gaulthier, Nicole; curé
    - Bail. Colas Bidault, laboureur., 17 octobre 1533; MC/ET/III/10
      bail; Bidault, Colas; agriculteur
    - Procuration concernant Hemon MOPEL, praticien., 17 octobre 1533; MC/ET/III/10
      procuration; Mopel, Hemon; juriste
    - Quittance concernant Nicolas PICQUET, marchand drapier., 19 octobre 1533; MC/ET/III/10
      quittance; Picquet, Nicolas; négociant
    - Quittance concernant Jean ESSEL., 19 octobre 1533; MC/ET/III/10
      quittance; Essel, Jean
    - Jean Boullet, laboureur., 20 octobre 1533; MC/ET/III/10
      Boullet, Jean
    - Obligation concernant Thomas ESTOURNEAU., 20 octobre 1533; MC/ET/III/10
      obligation; Estourneau, Thomas
    - Bail concernant Jean BOCHART., 20 octobre 1533; MC/ET/III/10
      bail; Bochart, Jean
    - Obligations par Claude Bénard, joueur d'instruments, demeurant à Villeneuve-Saint-Georges, envers Thomas Estourneau, charpentier de la Grande Cognée demeurant en ce lieu, d'une somme de 12 livres 15 sols restant à payer de plus grande somme à laquelle ils s'étaient accordés pour mettre fin à un procès., 20 octobre 1533; MC/ET/III/10
      obligation; Villeneuve-Saint-Georges (Val-de-Marne); Bénard, Claude; Estourneau, Thomas; musicien; charpentier
    - Constitution de rente par Nicolas Crespy, bourgeois de Paris, à Louis Braillon, noble homme, conseiller et médecin ordinaire du roi., 21 octobre 1533; MC/ET/III/10
      constitution de rente; Braillon, Louis; Crespy, Nicolas; médecin
    - Vente concernant Nicolas CRESPY., 21 octobre 1533; MC/ET/III/10
      acte de vente; Crespy, Nicolas
    - Louis Braillon, médecin du roi. Vente., 21 octobre 1533; MC/ET/III/10
      acte de vente; Braillon, Louis; médecin
    - Bail concernant Marguerite de NEUFVILLE., 24 octobre 1533; MC/ET/III/10
    - Bail concernant Raoul BEZET, prêtre., 25 octobre 1533; MC/ET/III/10
      bail; Bezet, Raoul; prêtre
    - Bail concernant ? de BEYNES, marchand., 31 octobre 1533; MC/ET/III/10
      bail; Beynes (M. de); commerçant
    - Testament concernant Guyon PAPPELART., 18 avril 1535; MC/ET/III/10
      testament; Pappelart, Guyon
    - Bail concernant Nicaise POUX., 11 mai 1535; MC/ET/III/10
      bail; Poux, Nicaise
    - Déclaration concernant Jeanne LECLERC, veuve de M. PENTHIN., 11 septembre 1538; MC/ET/III/10
      déclaration; Leclerc, Jeanne; Penthin (M.)
    - Rachat concernant Guillaume PETIT, marchand., 10 mai 1539; MC/ET/III/10
      acte de vente; Petit, Guillaume; commerçant
    - Quittance concernant Jeanne ALEXANDRE, épouse de Jean ESSE., 19 octobre 1539; MC/ET/III/10
      quittance; Alexandre, Jeanne; Esse, Jean
    - Vente à Claude Roillet, principal au collège royal de Bourgogne de la maison à l'enseigne du Chaudron, rue des Cordeliers (devant la porte des Cordeliers)., 6 mai 1553; MC/ET/III/10
      acte de vente; Bourgogne (collège de); Cordeliers (rue des); Chaudron (enseigne du); Collège royal de Bourgogne; directeur d'établissement d'enseignement; enseignant
    - Bail concernant Anne NICOLAS, veuve de Raoullin PAEN., 29 juin 1532; MC/ET/III/2
      bail; Nicolas, Anne; Paen, Raoullin
  - Minutes. 1533, novembre - 1534, 5 avril, novembre 1533 - 5 avril 1534; MC/ET/III/11
    - Sommation par Pierre Hestrie, sergent à cheval à Louis Le Blanc, receveur et voyer de Paris., 2 novembre 1533; MC/ET/III/11
      Fichier dit 'général' XVIe siècle (env. 30.000 actes), par le personnel du Minutier, 1930-1999 (fichier papier entièrement dématérialisé; voir contexte dans le Plan d’orientation général - Notaires de Paris, guides thématiques du Minutier)
      Hestrie, Pierre; auxiliaire de justice
    - Bail par Odo Tireponce et Robert de Paris, maîtres tourneurs de bois, gouverneurs de la confrérie Saint-Michel fondée par les tourneurs, à l'église Saint-Gervais, pour 2 ans, à Guillaume Lepreux, laboureur à Charonne, d'une maison avec jardin sise à Charonne au lieu-dit Le Maizière., 4 novembre 1533; MC/ET/III/11
      bail; Tireponce, Odo; Paris, Robert de; Leroux, Guillaume; tourneur
    - Bail par Thibault Harlaut, seigneur de Fontaines et de la Maidelle, à Blaise Prieur, et Etienne Ozon, laboureurs., 5 novembre 1533; MC/ET/III/11
      bail; Harlault, Thibault
    - Titre nouvel concernant Claude ... et Nicolas Sollaye, marchand., 6 novembre 1533; MC/ET/III/11
      titre nouvel; Sollaye, Nicolas; commerçant
    - Bail par Germain Rehnard, laboureur à Fontenay sur le bois de Vincennes, pour six ans, à Henri Le Maitre, marchand et laboureur., 6 novembre 1533; MC/ET/III/11
      Actes signalés par le personnel du Minutier central des notaires de Paris.
      bail; Le Maitre, Henri; commerçant
    - Bail par Henri Dorce, orfèvre, bourgeois, à Pierre Thiersault, laboureur., 6 novembre 1533; MC/ET/III/11
      bail; Dorée, Henry; orfèvre
    - Marché de maçonnerie par Robert Du Saulsay, maître maçon, envers Henri Tubert, clerc suivant les finances, et Mathurin Rousset au nom de Pierre Dumoustier, premier huissier du roi et notaire au parlement de Bretagne, pour des travaux dans une maison sise rue de la Verrerie à l'enseigne de la Belle-Etoile., 6 novembre 1533; MC/ET/III/11
      marché; Verrerie (rue de la); Du Saulsay, Robert; Tubert, Henri; Rousset, Mathurin; Dumoustier, Pierre; maçon; huissier de justice; notaire
    - Bail d'un marais au Clos-Boivin, au bord des égouts de la ville, par Mahiet Chevalier, jardinier, pour six ans, à Hilaire de Beyne, jardinier laboureur., 7 novembre 1533; MC/ET/III/11
      bail; Bernay (Eure); Chevalier, Mahiet; jardinier
    - Accord entre Nicolas Amyot, et Philippe Bordier, marchands bourgeois, et Jean Charpentier, sergent à cheval à Mehun., 11 novembre 1533; MC/ET/III/11
      accord; Amyot, Nicolas; commerçant
    - Association entre Andry Joisneau, maitre tisseur de draps, et Jean Dormeteau, compagnon dudit Joisneau., 11 novembre 1533; MC/ET/III/11
      acte de société; Joineau, André; tisserand
    - Echange entre Mahiet Le Maitre, laboureur, demeurant à Saint-Maur-des-Fossés, et Henri Le Maitre, son fils, laboureur.., 11 novembre 1533; MC/ET/III/11
    - Vente par Louis Roger, chanoine et chantre de l'église et prévôt de Barisis, agissant au nom d'Hilaire Roger, aussi chanoine et chantre de l'église et prévôt de Barisis, au diocèse de Laon, envers Alof de Gournoy, marchand à Barisis, de la coupe des aulnes situés au bois de l'Aunaie Saint-Amand, moyennant 90 livres tournois., 12 novembre 1533; MC/ET/III/11
      acte de vente; Barisis (Aisne); Laon (Aisne); Roger, Louis; Roger, Hilaire; Degournoy, Alof; chanoine; prévôt (Ancien Régime); commerçant
    - Contrat de mariage entre Jean Du Val de Mercy, procureur au Châtelet, et Jeanne Drouynet, veuve de feu Guillaume de Moussoy, marchand drapier, bourgeois de Paris., 12 novembre 1533; MC/ET/III/11
      contrat de mariage; Du Val de Mercy, Jehan; Drouynet, Jehanne; Moussoy, Guillaume de; procureur de justice (Ancien Régime); négociant
    - Vente par Jean Roussin, marchand, à Pierre Le Choiselier, marchand., 12 novembre 1533; MC/ET/III/11
      acte de vente; Roussin, Jean; commerçant
    - Procuration par François de Beaumanoir, seigneur, à Gilles Neveu., 13 novembre 1533; MC/ET/III/11
      procuration; Neveu, Gilles
    - Promesse de vente par Notre-Dame du Lys, couvent près Melun, à ... Bourgeois., 13 novembre 1533; MC/ET/III/11
      promesse; Dammarie-les-Lys (Seine-et-Marne)
    - Marché pour l’impression pendant six ans des almanachs et « prognostications » des six années à venir par Jean Thibault, médecin et astrologue du roi, envers Jacques Nyverd, imprimeur et libraire de l’Université, marché par lequel Thibault s’engage à fournir tous les ans, à la Saint-Martin d’hiver, les copies correctes de chacune des "prognostications" desdites six années, et ce moyennant 12 livres tournois le cent d’almanachs et les deux cents de "prognostications "., 18 novembre 1533; MC/ET/III/11
      Marchés d'impression 1533-1588, analyse et édition sélective de 146 actes classés chronologiquement des études III, VIII, XI, XLIX, LIV, LXXIII, CX et CXXII, par Madeleine Jurgens et autres (146 actes); voir contexte dans Parcourir les fonds - Notaires de Paris.
      Date de création de la notice: 2018 (Marie-Françoise Limon-Bonnet)
      Annie Parent, Les métiers du Livre à Paris au XVIe siècle (1535-1560), Genève, 1974, p. 308.
      marché; Thibault, Jean; Nyverd, Jean; imprimeur; libraire
    - Déclaration par Nicolas Charron, laboureur à Bagnolet et Guillaume Geuffrion, laboureur., et Marion Charron, sa femme, demeurant à Montreuil sur le bois de Vincennes., 19 novembre 1533; MC/ET/III/11
      déclaration; Charron, Nicolas; agriculteur
    - Marché pour un mur concernant Antoine de La Sorce, tisseur d'accoutrements, et Pierre Che..., demeurant à Montreuil sur le bois de Vincennes., 19 novembre 1533; MC/ET/III/11
      marché; La Sorce, Antoine de; tisserand
    - Déclaration concernant Raoulland Merchant, sergent à verge., 22 novembre 1533; MC/ET/III/11
      déclaration; Merchant, Raouland; auxiliaire de justice
    - Rachat par Mahiet Hucher, laboureur à Conflans, et Marion Hucher, sa femme, à Denis Bernard et Jean Chaussée, laboureurs de vignes, demeurant à Rosny., 26 novembre 1533; MC/ET/III/11
      acte de vente; Benard, Dévin; agriculteur
    - Prise à vente par Jeanne Chaudeau, veuve de ... Ravalle, en son vivant manouvrier, à François, seigneur de Fleury., 26 novembre 1533; MC/ET/III/11
      acte de vente; Ravalle (M.)
    - Mariage entre Mathurin Prévost, laboureur de vignes à Chenevières, et Jeanne La Gugue, fille de François La Gogue, laboureur à Arcueil., 26 novembre 1533; MC/ET/III/11
      contrat de mariage; La Gogue, Jeanne
    - Renouvellement de bail pour dix ans, à compter de la Saint-Rémi prochaine, par Pierre Pichon, l'aîné, notaire au Châtelet, à Guillaume Payen, aussi notaire au Châtelet, d'une maison où ce dernier demeure déjà, moyennant 30 livres tournois., 28 novembre 1533; MC/ET/III/11
      bail; Pichon, Pierre (l'aîné); Payen, Guillaume; notaire
    - Testament de Pierre Pichon, notaire au Châtelet., 28 novembre 1533; MC/ET/III/11
      testament; Pichon, Pierre; notaire
    - Compte concernant ..., et Etiennette ..., veuve de Charles Guernier., 28 novembre 1533; MC/ET/III/11
    - Vente par Léonard Quantin, imager, et Marthe Rousseau, sa femme, à Jacques Rousseau, praticien, frère de ladite Marthe., 29 novembre 1533; MC/ET/III/11
    - Vente par Guillaume Berthoc, laboureur, à Cardin Bourguet, et Jacques Bourget, son frère, laboureurs., 30 novembre 1533; MC/ET/III/11
    - Vente et échange par Jean Boucher, laboureur, demeurant à Bagnolet, et Guillemette Bernier sa femme, à Jean Bernier, laboureur, et Robert Texier, aussi laboureur., 1er décembre 1533; MC/ET/III/11
      acte de vente; échange; Boucher, Jean; agriculteur
    - Vente par Guillaume Gastellier, huissier au Parlement, et Martine Le Roy, sa femme, à Tristan Caussien, examinateur au Châtelet., 2 décembre 1533; MC/ET/III/11
      acte de vente; Caussien, Tristan
    - Notoriété concernant Jacques Soyer, chanoine de Sens, et Christophe Le Conte, vivandier., 3 décembre 1533; MC/ET/III/11
      notoriété; Sens (Yonne); Soyer, Jacques; chanoine
    - Marché de maçonnerie par Jean Leroy, et Jean Angoullevent, maçons tailleurs de pierres, envers Jean Amaulry, maître maçon, bourgeois de Paris, pour des travaux à faire dans la maison de Robert Piedefer, avocat du roi au Châtelet de Paris, sise rue des Singes., 3 décembre 1533; MC/ET/III/11
      marché; Singes (rue des); Leroy, Jean; Angoullevent, Jean; Amaulry, Jean; Piedefer, Robert; maçon; tailleur de pierre
    - Testament de Toussaint Favier, drapier, bourgeois de Paris., 3 décembre 1533; MC/ET/III/11
      testament; Favier, Toussaint; tisserand
    - Bail par Raoullin Paen, marchand pelletier, bourgeois de Paris, et Catherine Bourdin, veuve de Jacques Paen, aussi marchand pelletier, pour 6 ans, à Pierre Doublet, marchand chandelier de suif, bourgeois de Paris, d'une maison sise rue de la Cordonnerie à l'enseigne du Haulme., 4 décembre 1533; MC/ET/III/11
      bail; Cordonnerie (rue de la); Paen, Raoullin; Bourdin, Catherine; Doublet, Pierre; Paen, Jacques; commerçant; fourreur; commerçant; cirier
    - Prise à loyer concernant M. de Saint Piat., 5 décembre 1533; MC/ET/III/11
      bail; Saint-Piat (M. de)
    - Marché par Jean Quevillier, marchand voiturier par eau à Auxerre, et Philibert Varré, demeurant à Chalon-sur-Saône, pour voiturer, de Paris à Auxerre, 30 à 40 lés de hareng blanc., 6 décembre 1533; MC/ET/III/11
      Quenillier, Jean; transporteur de marchandises; batelier
    - Mariage entre Jaquet Converset, laboureur de vignes à Champigny-sur-Marne, et Mathurine Massy, veuve en premières noces de Jean Sandevin, laboureur de vignes à Champigny-sur-Marne., 6 décembre 1533; MC/ET/III/11
      contrat de mariage; Massy, Mathurine; Sandevin, J.
    - Quittance à Jean Hennequin, conseiller en Parlement, de 80 livres tournois, pour l'achat de 4 arpents de terre au lieu de 4 livres tournois de rente dues à défunte Marie de Thumery, mère de Maurice Bullioud, aussi conseiller en Parlement, en son nom et en celui de ses frères et sœurs, cohéritiers de..., 6 décembre 1533; MC/ET/III/11
      quittance; Bullioud, Maurice; Hennequin, Jean; Thumery, Marie de
    - Bail par Etienne Loiseau, laboureur à Paris, et Colas Bourge, laboureur demeurant à Bagnolet, pour trois ans, à Pierre Buisson, laboureur, demeurant à Bagnolet d'une parcelle de terre plantée de vignes à Montreuil-sous-Bois., 6 décembre 1533; MC/ET/III/11
      bail; Buisson, Pierre; agriculteur
    - Titre nouvel concernant Jean Bourdonne, laboureur, et Blaise de Maugue, seigneur., 6 décembre 1533; MC/ET/III/11
      titre nouvel; Bourdonne, Jean; agriculteur
    - Obligation par Marie de Maugue, veuve de Claude Olivier, seigneur, représentée par Blaise de Maugue, seigneur de Villiers, et Charles de Maugue, son frère, à M. Galoppin, avocat au Parlement, pour la somme de sept cent trois livres tournois., 7 décembre 1533; MC/ET/III/11
      obligation; Olivier, Claude
    - Déclaration concernant Guillemette de Thumery, veuve de Dreux Budé, seigneur de Yerres et de Villiers-sur-Marne, conseiller du roi, trésorier et garde des chartes, d'une part, Jean Budé, seigneur dudit Yerres, aussi conseiller du roi, tant en son nom que comme tuteur de Dreux et Françoise Budé, enfants mineurs dudit défunt et de Guillemette de Thumery, Guillaume Budé, seigneur de Marly, conseiller du roi et maître des requêtes ordinaires de l'Hôtel du roi, Guy Budé, notaire et secrétaire, et seigneur en partie dudit Villiers, Nicolas Budé, praticien en droit canon, aussi seigneur en partie dudit Villiers, et Louis Budé pour la succession dudit Dreux Budé, après accord entre ses héritiers., 9 décembre 1533; MC/ET/III/11
      déclaration; Thumery, Guillemette de
    - Bail par Jean Bourcelin, laboureur, pour deux ans à Innocent Poisson, laboureur., 10 décembre 1533; MC/ET/III/11
      bail; Bourcelin, Jean; agriculteur
    - Quittance par Nicolas Cossart, laboureur, au nom et comme tuteur de Claude Baudelin, fille mineure de Jean Baudelin, à Claude Fouasse, veuve de P. Baudelin, en son vivant boulanger., 10 décembre 1533; MC/ET/III/11
      quittance; Fouasse, Claude; Baudelin, P.
    - Accord entre Antoine de Montgarny, curé de la Villeneuve-Saint-Denis, Marguerite ..., veuve de feu Jean de Montgarny, tant en son nom que comme tutrice de leurs enfants mineurs, Jean Nicolas, Thomas du Moulin et sa femme ... de Montgarny, et Antoine d'Anglebernier, seigneur., 12 décembre 1533; MC/ET/III/11
      accord; Anglebernier, Antoine
    - Cession par Jean Auger, ceinturier, à Gilles de Tacher, seigneur., 13 décembre 1533; MC/ET/III/11
      cession; Tacher, Gilles de
    - Bail pour 6 ans par Jean de Secqueville, marchand épicier, à Guillaume Bezée, marchand, bourgeois de Paris, de la maison à l'image Saint-Jacques, sise rue de la Mortellerie., 13 décembre 1533; MC/ET/III/11
      bail; Mortellerie (rue de la); Secqueville, Jean de; Bezée, Guillaume; commerçant; commerçant; commerçant
    - Titre nouvel concernant Pierre Qui Vente., 13 décembre 1533; MC/ET/III/11
      titre nouvel; Qui Vente, Pierre
    - Prise à ferme par Pierre Amygault, laboureur, à Jean de Longuejoe, avocat au Parlement., 15 décembre 1533; MC/ET/III/11
    - Procuration par Toussaint Edelyne, laboureur, à Arthurin de Brée, procureur au Parlement., 18 décembre 1533; MC/ET/III/11
    - Vente par Catherine Bordier, veuve de Jean Moireau, en son vivant laboureur, à Claude Feucher, voiturier par eau., 19 décembre 1533; MC/ET/III/11
      acte de vente; Moireau, J.
    - Bail par Jacques Bourdin, seigneur, d'une part, à Jean David et Jean Le Musnier, laboureurs, de l'autre., 20 décembre 1533; MC/ET/III/11
      bail; David, Jean; agriculteur
    - Vente par Charlotte d'Estouteville, baronnesse d'Ivry, veuve de Charles de Luxembourg, à Jean de La Croix, rôtisseur., 21 décembre 1533; MC/ET/III/11
      acte de vente; Estouteville, Charlotte d' (1490-15..); Luxembourg, Charles de (1488-1530)
    - Contrat de mariage entre Jean Sayet, compagnon potier de terre, et Jeanne Picquenoy, fille de Louis Picquenoy, laboureur, à Wissous., 21 décembre 1533; MC/ET/III/11
      contrat de mariage; Sayet, Jehan; Picquenoy, Jehanne; Picquenoy, Louis; potier; agriculteur
    - Bail par Jean Choart, seigneur d'Epinay,pour neuf ans à Olivier Périer, laboureur, d'une maison avec jardin clos et fossés et de dix huit arpents de terre., 22 décembre 1533; MC/ET/III/11
      bail; Choart, Jean
    - Quittance de 500 livres pour Fontainebleau par Nicolas Picart, notaire et secrétaire du roi., 22 décembre 1533; MC/ET/III/11
      Acte non renseigné dans le répertoire de Madeleine Jurgens, conservateur au Minutier central des notaires de Paris.
      quittance; Fontainebleau (Seine-et-Marne); Picart, Nicolas; notaire; secrétaire du roi (Ancien Régime)
    - Déclaration concernant Jean Belle, marchand, et Robert Belle, prévôt., 23 décembre 1533; MC/ET/III/11
      déclaration; Belle, Jean; Belle, Robert; commerçant; prévôt (Ancien Régime)
    - Autorisation par les marguilliers de mettre un banc, dans la chapelle Sainte-Barbe de l'église Saint-Gervais, en raison du don fait par le père de Jean Bochart, seigneur de Nouroy, avocat au Parlement, d'une verrière pour cette chapelle., 23 décembre 1533; MC/ET/III/11
      accord; Saint-Gervais-Saint-Protais (église); Bochart, Jean; avocat au parlement (Ancien Régime)
    - Bail par Charles de Loucers, seigneur de Chastel, conseiller au Parlement, pour 8 ans, à Jacques Le Jeune, maître boulanger à Paris, d'une maison, rue de la Bretonnerie, au coin de la vieille rue du Temple (30 livres tournois de loyer)., 24 décembre 1533; MC/ET/III/11
      bail; Vieille-du-Temple (rue); Loucers, Charles de; Lesoust, Jacques; boulanger
    - Délivrance de legs par Robert Preaulx, laboureur, demeurant à Montreuil, et exécuteur du testament de Philippotte de Malonay, sa femme, au couvent de Saint-Pierre de Montreuil., 27 décembre 1533; MC/ET/III/11
      délivrance de legs; Malonay, Philippote de
    - Procuration par Guillaume Voysard, commis à la recette du Parlement, à Cradin Arrault, procureur., 27 décembre 1533; MC/ET/III/11
      procuration; Voysard, Guillaume
    - Cession par Jeanne Marchant, veuve de M. Lambert, à Nicolas Pichery, sergent à cheval au Châtelet., 28 décembre 1533; MC/ET/III/11
      cession; Marchant, Jeanne; Lambert (M.)
    - Quittance de Josse Maillard, maître des oeuvres de charpenterie et maître charpentier des bâtiments du roi au château de Fontainebleau, à Nicolas Picart, notaire secrétaire du roi, commis au paiement de frais du bâtiment du château de Fontainebleau de 500 livres tournois sur l'ordre du Nicolas Neufville de Villeroy., 29 décembre 1533; MC/ET/III/11
      quittance; Fontainebleau (Seine-et-Marne, château de); Maillard, Josse; Picart, Nicolas; Neufville de Villeroy, Nicolas; charpentier; charpentier
    - Vente par Jean Bocheron et Jean Gillet, laboureurs, à Husson Tuba.e, brodeur., 29 décembre 1533; MC/ET/III/11
      acte de vente; Bocheron,Jean; agriculteur